# 融资人在北金所发行的债权融资计划，所发生的承销费用计入哪个科目呢？

提问人：crisis520bbq 时间：2020-12-15 15:46:00
融资人在北金所发行的债权融资计划，所发生的的承销费用计入哪个科目呢？

回答人：chenyiwei
承销费属于与金融负债的初始确认相关的交易费用，可借记相关负债项目（可设置“利息调整”明细科目），在融资存续期间内按实际利率法摊销该余额，作为对各期利息支出的调整。